臺灣橋頭地方法院民事裁定
110年度消債清字第137號
聲  請  人  
即債務人    余崇榕  
0000000000000000

0000000000000000

代  理  人  何明諺  法扶律師
上列當事人因消費者債務清理事件聲請清算，本院裁定如下：
    主  文
聲請人余崇榕自民國一百一十一年三月十五日下午四時起開始清
算程序。
命司法事務官進行本件清算程序。
    理  由
一、聲請意旨略以：聲請人即債務人余崇榕前向合迪股份有限公
    司（下稱合迪公司）辦理汽車貸款，積欠有擔保債務新臺幣
    （下同）119,340元，另向民間債權人借款，致積欠無擔保
    債務4,638,020元，因未有金融機構債權人而毋庸進行前置
    協商程序，復因聲請人有不能清償債務或有不能清償之虞，
    復未經法院裁定開始更生程序或宣告破產，爰依法聲請准予
    裁定清算等語。
二、按「債務人不能清償債務或有不能清償之虞者，得依本條例
    所定更生或清算程序，清理其債務。」消費者債務清理條例
    （下稱消債條例）第3條定有明文。衡以消費者與金融機構
    間債之關係之發生，係依契約自由原則及相互間之信賴為基
    礎，此為社會經濟活動得以維繫及發展之重要支柱，債務人
    經濟窘迫，固不應任其自生自滅，債權人一方之利益，仍不
    能因之摒棄不顧。是債務人於協商程序中，自應本於個人實
    際財產及收支狀況，依最大誠信原則，商討解決方案。如終
    究不能成立協商，於聲請更生或清算時，法院審酌上開條文
    所謂「不能清償或有不能清償之虞」，自宜綜衡債務人全部
    收支、信用及財產狀況，評估是否因負擔債務，而不能維持
    最基本之生活條件；所陳報之各項花費，是否確屬必要性之
    支出；如曾有協商方案，其條件是否已無法兼顧個人生活之
    基本需求等情，為其判斷之準據。
三、經查：
  ㈠聲請人前向合迪公司辦理汽車貸款，積欠有擔保債務119,340
    元，另向民間債權人借款，積欠無擔保債務至少4,638,020
    元，因未有金融機構債務，而毋庸進行前置協商程序等情，
    有110年9月30日清算聲請狀所附債權人清冊、財團法人金融
    聯合徵信中心前置協商專用債權人清冊、信用報告、110年1
    1月1日陳報狀續所附各民間債權人出具之借款證明書、聲請
    人所簽本票影本、110年12月2日合迪公司陳報狀等件在卷可
    稽，堪信為真實。
  ㈡聲請人現任職於光速火箭股份有限公司，依110年4月至9月薪
    資轉帳存摺內頁所示，此期間薪資總額為257,624元，核每
    月平均薪資約42,937元，而其名下僅1輛95年出廠之無殘值
    車輛，另有南山人壽保險解約金29,288元，108、109年度申
    報所得分別為33,956元、6,270元，現勞工保險投保薪資45,
    800元等情，有財產及收入狀況說明書、勞工保險被保險人
    投保資料表、綜合所得稅各類所得資料清單暨國稅局財產歸
    屬資料清單、110年10月25日陳報狀所附在職證明書、薪資
    轉帳存摺內頁、南山人壽保險股份有限公司110年12月6日南
    壽保單字第C3470號函附卷可稽。則查無聲請人有其他收入
    來源，佐以聲請人提出薪資轉帳存摺內頁為證，則以聲請人
    主張之收入來源，應全非虛罔，是以薪資轉帳存摺內頁所示
    每月平均薪資42,937元作為核算其現在償債能力之基礎，應
    能反映真實收入狀況。
  ㈢至聲請人個人日常生活必要費用部分，審酌聲請人負債之現
    況，基於社會經濟活動之互賴及誠信，該日常生活所需費用
    ，自應節制開支，不得有超越一般人最低生活標準之享受，
    否則反失衡平，本院依消債條例第64條之2第1項，參酌衛福
    部社會司所公告歷年最低生活費標準，111年度高雄市最低
    生活費標準14,419元之1.2倍為17,303元，則聲請人每月最
    低生活費除有特殊情形並有證據證明者外，自宜以此為度，
    始得認係必要支出。聲請人主張每月個人必要生活費為16,0
    00元，尚低於上開標準17,303元，應屬可採。
  ㈣綜上所述，以聲請人現每月之收入42,937元為其償債能力基
    準，扣除其每月個人必要生活費16,000元後僅餘26,937元，
    而聲請人目前無擔保債務負債總額為4,638,020元，扣除保
    險解約金29,288元後，債務餘額為4,608,732元，以上開餘
    額按月攤還結果，約14年期間始能清償完畢，堪認聲請人確
    有不能清償債務或有不能清償之虞之情事。從而，聲請人主
    張已不能清償債務，聲請本院准予清算，依所舉事證及本院
    調查結果，即無不合。
四、末按「法院開始清算程序之裁定，應載明其年、月、日、時
    ，並即時發生效力。」、「法院裁定開始更生或清算程序後
    ，得命司法事務官進行更生或清算程序，必要時得選任律師
    、會計師或其他適當之自然人或法人一人為監督人或管理人
    。」消費者債務清理條例第83條第1項、第16條第1項分別定
    有明文。本件聲請人其目前收入及財產狀況，不能履行債務
    ，未償之債務亦屬不能清償，有如上述。從而，聲請人聲請
    清算，洵屬有據，應予准許，爰命司法事務官進行本件清算
    程序。
五、依消費者債務清理條例第11條第1項、第83條第1項、第16條
    第1項，裁定如主文。
中　　華　　民　　國　　111 　年　　3 　　月　　15　　日
              　　        民事庭　法　官　薛博仁
以上正本係照原本作成。
本裁定已於111年3月15日下午4時公告。
本裁定不得抗告。
中　　華　　民　　國　　111 　年　　3 　　月　　15　　日
  　                              書記官　郭南宏